臺灣高等法院刑事判決　　　　　　　　 96年度上訴字第319號
上　訴　人　臺灣臺北地方法院檢察署檢察官
被　　　告　丁○○
指定辯護人　本院公設辯護人丙○○
被　　　告　甲○○
選任辯護人　李嘉典律師
　　　　　　陳鴻興律師
上列上訴人因被告偽造有價證券等案件，不服臺灣臺北地方法院
94年度訴字第1666號，中華民國95年9月29日第一審判決（起訴
案號：臺灣臺北地方法院檢察署94年度偵第1749號、第11020號)
，提起上訴，本院判決如下：
    主  文
上訴駁回。
    事  實
一、丁○○自民國89年5月間某日起至90年6月間某日止，任職於
    設在桃園縣龜山鄉○○○路361號5樓之宏華國際股份有限公
    司（下稱宏華公司），擔任業務部銷售專員，負責宏華公司
    及同設在上址之中租貿易股份有限公司（下稱中租公司）之
    酒品銷售業務，為為他人處理事務之人。詎其因業績不足，
    為營造銷售業績假象，竟意圖損害宏華公司、中租公司之利
    益，於89年11月間起至90年6月間止，違背其應盡力維護公
    司利益之任務，先後多次向大同亞瑟頓股份有限公司等廠商
    高價訂購酒品後，再低價出貨予裕隆、榮成、長春藤等廠商
    ，其實際銷售金額與帳面銷售金額相差達新臺幣（下同）18
    ,943,607 元，致生損害於宏華公司及中租公司之利益。丁○○因無力繳付前揭銷售貨款差額交還予公司，竟基於意圖
    供行使之用而偽造有價證券之概括犯意及意圖為自己不法之
    所有之犯意，先於92年2月間某日，在甲○○辦公室內，竊
    取甲○○所有，置放於其皮包內，如附表編號一所示之空白
    支票1紙，再由丁○○於上開支票上偽造如附表編號一所示
    受款人為宏華國際股份有限公司、票面金額為2,578,489元
    及發票人為「Kevin林」之支票1紙後，旋將上開支票交予宏
    華公司以抵付前揭銷售貨款，惟上開支票到期因存款不足而
    跳票後，丁○○竟承前基於意圖供行使之用而偽造有價證券
    之概括犯意，於不詳時間、地點，先利用不知情之成年刻印
    業者偽造設在臺北市○○區○○路113巷95弄162號1樓之點
    醞有限公司（下稱點醞公司）之「典醞有限公司」及其負責
    人「陳淑玲」之印章各1個後，再以點醞公司名義，偽造如
    附表編號二所示之本票1紙交予宏華公司以換回上開如附表
    編號一所示之支票1紙而行使，嗣經宏華公司發覺有異，始
    知上情。
二、案經宏華公司告訴及桃園縣警察局龜山分局報請臺灣臺北地
    方法院檢察署檢察官偵查起訴。
    理  由
壹、證據能力部分：
一、按被告以外之人於審判外之言詞或書面陳述，除法律有規定
    者外，不得作為證據。被告以外之人於審判外之陳述，雖不
    符前4條之規定，而經當事人於審判程序同意做為證據，法
    院審酌該言詞陳述或書面陳述作成時之情況，認為適當者，
    亦得為證據。當事人、代理人或辯護人於法院調查證據時，
    知有刑事訴訟法第159條第1項不得為證據之情形，而未於言
    詞辯論終結前聲明異議者，視為有前項之同意，刑事訴訟法
    第159條第1項、第159條之5分別定有明文。次按被告以外之
    人於偵查中向檢察官所為之陳述，除顯有不可信之情況者外
    ，得為證據，同法第159條之1第2項亦有明文。又證人、鑑
    定人依法應具結而未具結者，其證言或鑑定意見，不得作為
    證據，同法第158條之3亦有明定。
二、經查：
（一）、證人陳淑玲、吳方超於94年7月20日、8月8日偵查中分
        別具結向檢察官所為之證述，均無何顯不可信之情況，
        依刑事訴訟法第159條之1第2項規定，均得為證據。
（二）、被告丁○○、告訴代理人乙○○、逄紹豐於偵查中所為
        供述，均未以證人身分訊問，依法應具結而未具結，依
        刑事訴訟法第158條之3規定，自均不得作為證據。
（三）、被告丁○○、告訴代理人乙○○、逄紹豐於警詢、檢察
        事務官前所為供述及書面陳述，對於被告甲○○而言，
        為被告以外之人於審判外之言詞、書面陳述，被告甲○○之選任辯護人於業已分別對被告丁○○、告訴代理人
        乙○○、逄紹豐於警詢、檢察事務官前所為供述及書面
        陳述之證據能力聲明異議，依前開說明，被告丁○○、
        告訴代理人乙○○、逄紹豐於警詢、檢察事務官前所為
        之供述及書面陳述，自不得作被告甲○○是否犯罪之證
        據。
（四）、告訴代理人乙○○、逄紹豐、證人吳方超、陳淑玲於警
        詢、檢察事務官前所為供述及書面陳述，固均屬被告丁○○以外之人於審判外之言詞、書面陳述，惟檢察官、
        被告丁○○及其選任辯護人均未於本院言詞辯論終結前
        ，對告訴代理人乙○○、逄紹豐、證人吳方超、陳淑玲
        於警詢、檢察事務官前所為供述及書面陳述之證據能力
        聲明異議，本院審酌告訴代理人乙○○、逄紹豐、證人
        吳方超、陳淑玲於警詢、檢察事務官前所為供述及書面
        陳述均係於自由意志下所為陳述，作為被告丁○○是否
        犯罪之證據，應屬適當，依刑事訴訟法第159條之5第2
        項規定，自有證據能力。
貳、有罪部分即丁○○部分：
一、上揭犯罪事實，業據被告丁○○於偵、審中坦承不諱，核與
    告訴人乙○○、逄紹豐於警詢、檢察事務官前指訴情節相符
    ，復經證人甲○○於原審95年8月31日審理中、證人吳方超
    、陳淑玲於94年7月20日、8月8日偵查中分別到庭結證屬實
    ，並有切結書、說明書、帳款明細表、本票、退票理由單、
    支票、抽票簽呈等件在卷可按，被告丁○○任意性自白與事
    實相符，應堪採信。綜上所述，本件事證明確，被告丁○○
    犯行堪以認定。
二、查被告行為後，刑法部分條文於94年2月2日經總統公布修正
    ，並自95年7月1日起施行，其中與本案有關之第2條、第33
    條及第51條規定均已修正；又刑法施行法增訂第1條之1，亦
    於95年6月14日經總統公布，並自同年7月1日起施行。按行
    為後法律有變更者，適用行為時之法律，但行為後之法律有
    利於行為人者，適用最有利於行為人之法律，現行刑法第2
    條第1項定有明文。此條規定係規範行為後法律變更所生新
    舊法律比較適用之準據法，是刑法第2條本身雖經修正，但
    刑法第2條既屬適用法律之準據法，本身尚無比較新舊法之
    問題，於新法施行後，應一律適用裁判時之現行刑法第2條
    之規定，為「從舊從輕」之比較，合先敘明。次按本次刑法
    修正之比較新舊法，應就罪刑有關之共犯、未遂犯、想像競
    合犯、牽連犯、連續犯、結合犯，以及累犯加重、自首減輕
    暨其他法定加減原因（如身分加減）與加減例等一切情形，
    綜其全部罪刑之結果而為比較，最高法院95年5月23日95年
    度第8次刑庭會議著有決議可資參照。經查：
（一）、刑法第201條第1項之偽造有價證券罪，法定刑原為3年
        以上10年以下有期徒刑，得併科銀元1千元以下罰金，
        且自24年7月1日施行後即未再修正，惟就罰金刑部分，
        依增訂之刑法施行法第1之1條規定：「中華民國94年1
        月7日刑法修正施行後，刑法分則編所定罰金之貨幣單
        位為新臺幣。94年1月7日刑法修正時，刑法分則編未修
        正之條文定有罰金者，自94年1月7日刑法修正施行後，
        就其所定數額提高為30倍。但72年6月26日至94年1月7
        日新增或修正之條文，就其所定數額提高為3倍。」
        及修正之刑法第33條第5款規定：「主刑之種類如下：
        ‥‥‥五、罰金：新臺幣1千元以上，以百元計算之」
        等規定，則修正後刑法第201條第1項之偽造有價證券罪
        所得併科之罰金刑最高為新臺幣3萬元，最低為新臺幣
        1千元，然依修正前之刑罰法律即刑法第33條第5款規定
        之罰金最低額銀元1元計算，偽造有價證券罪之罰金刑
        最高為銀元1萬元，最低額為銀元1元，折算為新臺幣後
        ，最高額為新臺幣3萬元，最低額僅為新臺幣3元，因此
        ，比較上述修正前、後之刑罰法律，適用修正前之規定
        即修正前第201條第1項之意圖供行使之用而偽造有價證
        券罪，對被告較為有利。
（二）、刑法第339條第2項之詐欺得利罪，法定刑原為5年以下
        有期徒刑、拘役或科或併科銀元1千元以下罰金，且自
        24年7月1日施行後即未再修正，惟就罰金刑部分，依增
        訂之刑法施行法第1條之1規定及修正之刑法第33條第5
        款之規定，修正後刑法第339條第2項詐欺得利罪所得科
        或併科之罰金刑最高為新臺幣3萬元，最低為新臺幣1千
        元，然依修正前之刑罰法律即罰金罰鍰提高標準條例第
        1條前段規定之提高10倍及刑法第33條第5款規定之罰金
        最低額銀元1元計算，詐欺得利罪之罰金刑最高為銀元
        1萬元，最低額為銀元1元，折算為新臺幣後，修正前後
        刑法第339條第2項詐欺得利罪罰金刑部分最高額雖同為
        新臺幣3萬元，然修正前刑法第339條第2項詐欺得利罪
        罰金刑最低額僅為新臺幣3元，遠低於修正後刑法第339
        條第2項詐欺得利罪罰金刑最低額新臺幣1千元，比較修
        正前、後之刑罰法律，自以修正前之法律較有利於被告
        。
（三）、刑法第320條第1項之普通竊盜罪，法定刑原為5年以下
        有期徒刑、拘役或科銀元5百元以下罰金，且自24年7
        月1日施行後即未再修正，惟就罰金刑部分，依增訂之
        刑法施行法第1條之1及修正之刑法第33條第5款之規定
        ，修正後刑法第320條第1項之普通竊盜罪所得科之罰金
        刑最高為新臺幣1萬5千元，最低為新臺幣1千元，然依
        修正前之刑罰法律即罰金罰鍰提高標準條例第1條前段
        規定之提高10倍及刑法第33條第5款規定之罰金最低額
        銀元1元計算，普通竊盜罪之罰金刑最高為銀元5千元，
        最低額為銀元1元，折算為新臺幣後，修正前後刑法第
        320條第1項之普通竊盜罪罰金刑部分最高額雖同為新臺
        幣1萬5千元，然修正前刑法第320條第1項之普通竊盜罪
        罰金刑最低額僅為新臺幣3元，遠低於修正後刑法第320
        第1項之普通竊盜罪罰金刑最低額新臺幣1千元，比較修
        正前、後之刑罰法律，自以修正前之法律較有利於被告
        。
（四）、刑法第342條第1項之背信罪，法定刑原為5年以下有期
        徒刑、拘役或科或併科銀元1千元以下罰金，亦自24年
        7月1日施行後即未再修正，惟就罰金刑部分，依增訂之
        刑法施行法第1條之1及修正後刑法第33條第5款等規定
        ，則修正後刑法第342條第1項之背信罪所得科或併科之
        罰金刑最高為新臺幣3萬元，最低為新臺幣1千元；然依
        修正前之刑罰法律即罰金罰鍰提高標準條例第1條前段
        規定之提高10倍及刑法第33條第5款規定之罰金最低額
        銀元1元計算，故買贓物罪之罰金刑最高為銀元1萬元，
        最低額為銀元1元，折算為新臺幣後，修正前後刑法第
        342條第1項之背信罪罰金刑部分最高額雖同為新臺幣3
        萬元，然修正前刑法第342條第1項之背信罪罰金刑最低
        額僅為新臺幣3元，遠低於修正後刑法第342條第1項之
        背信罪罰金刑最低額新臺幣1千元，比較修正前、後之
        刑罰法律，自以修正前之法律較有利於被告。
（五）、刑法第51條第5款原規定：「五、宣告多數有期徒刑者
        ，於各刑中之最長期以上，各刑合併之刑期以下，定其
        刑期。但不得逾20年。」修正為：「五、宣告多數有期
        徒刑者，於各刑中之最長期以上，各刑合併之刑期以下
        ，定其刑期。但不得逾30年」，比較新、舊法結果，修
        正後刑法並未較有利於被告。
（六）、綜上法律修正前、後之比較，揆諸前揭說明及修正後刑
        法第2條第1項之「從舊從輕」原則，本件以適用修正前
        之相關刑罰法律，對被告較為有利，並應整體適用修正
        前刑法相關規定及罰金罰鍰提高標準條例第2條規定論
        處。
三、按行使偽造有價證券，以取得票面價值之對價，固不另論詐
    欺罪，但如以偽造之有價證券供作擔保或作為新債清償而借
    款，則其借款之行為，為行使有價證券以外之另一行為，其
    間有方法結果關係，應論以詐欺罪之牽連犯。核被告所為，
    係犯行為時刑法第201條第1項之偽造有價證券罪、同法第
    339條第2項之詐欺得利取財罪、同法第320條第1項之普通竊
    盜罪及同法第342條第1項之背信罪。被告偽造印章、印文均
    為偽造有價證券之部分行為，而其偽造有價證券後持以行使
    ，其行使之低度行為為偽造之高度行為所吸收，均不另論罪
    ，祇應論以偽造有價證券罪。被告利用不知情之成年刻印業
    者偽造點醞公司、陳淑玲之印章，為間接正犯。又被告先後
    2次偽造有價證券、詐欺得利之犯行及多次背信之犯行，均
    時間緊接，犯罪方法相同，各觸犯構成要件相同之罪名，顯
    均係基於概括犯意而為，均屬刑法修正前第56條規定之連續
    犯，各以一罪論，並各依法加重其刑；再其所犯竊盜罪之目
    的在於連續偽造有價證券，而連續偽造有價證券罪之目的在
    於詐取不法利益，所犯上開各罪間，有刑法修正前第55條規
    定之方法目的牽連關係，為牽連犯，應從一重以連續偽造有
    價證券罪處斷。被告所犯上開連續偽造有價證券罪及背信罪
    ，犯意各別，行為互殊，應予分論併罰。次按檢察官就犯罪
    事實一部起訴者，其效力及於全部，刑事訴訟法第267條定
    有明文，公訴人雖未就被告竊取如附表編號一所示之支票1
    紙之犯行提起公訴，然上開部分與公訴人據以起訴之部分有
    刑法修正前牽連犯之裁判上一罪關係，自應由本院併予審理
    。
四、原審因依刑法第2條第1項前段、修正前刑法第56條、第201
    、201條第1項、第339條第2項、第1項、第320條第1項、第
    342條、第55條、第205條、第219條，罰金罰鍰提高標準條
    例第1條前段規定，並爰審酌被告並無前科，素行尚佳，此
    有本院被告前案紀錄表1份在卷可憑，犯罪後坦承犯行，態
    度良好，惟迄今尚未與告訴人宏華公司達成和解，及其分別
    之犯罪動機、目的、手段、犯罪造成之損害等一切情狀，
    以被告丁○○連續意圖供行使之用，而偽造有價證券，處有
    期徒刑3年2月；又連續為他人處理事務，意圖損害本人之利
    益，而為違背其任務之行為，致生損害於本人之財產，處有
    期徒刑8月，並定其應執行有期徒刑3年6月，至於被告所偽
    造如附表所示之票據2張，雖未經扣案，然無積極之證據足
    以證明業已滅失，均依刑法第205條之規定宣告沒收；又被
    告所偽造之「典醞有限公司」、「陳淑玲」之印章各1個，
    雖亦未經扣案，然亦無積極之證據足以證明業已滅失，應均
    依刑法第219條之規定，併予宣告沒收。另被告於如附表所
    示票據上偽造之「Kevin林」、「典醞有限公司」及「陳淑
    玲」之印文及署名，因各該偽造之票據已宣告沒收而包括在
    內，故不再依刑法第219條之規定宣告沒收。其認事用法，
    洵無違誤，量刑亦屬妥適，檢察官上訴意旨略以：被告丁○○犯罪後猶飾詞卸責，且至今未能與告訴人中租貿易股份有
    限公司和解，其犯後態度不良，足見被告丁○○犯罪後毫無
    悔意，原審判決對於刑法第57條規定似未全盤斟酌云云。然
    查被告犯後始終坦白犯罪，知無不言，僅因經濟狀況或他因
    未與告訴人公司達成和解，謂其犯後態度不佳，尚非公允，
    檢察官此部分之上訴為無理由，應予駁回。
、無罪部分即被告甲○○部分：
一、公訴意旨另以：被告甲○○與被告丁○○共同基於意圖為自
    己不法利益之概括犯意聯絡，由丁○○於89年11月間起至90
    年6月間止，違背其應盡力維護公司利益之任務，連續向大
    同亞瑟頓股份有限公司等廠商高價訂購酒品後，再藉被告甲○○之介紹而低價出貨予裕隆、榮成、長春藤等廠商，其實
    際銷售金額與帳面銷售金額相差達18,943,607元，致生損害
    於宏華公司及中租公司之利益，因認被告甲○○涉犯刑法第
    342條第1項之背信罪嫌。
二、按犯罪事實應依證據認定之，無證據不得認定其犯罪事實，
    刑事訴訟法第154條第2項定有明文。復按認定不利於被告之
    事實，須依積極證據，茍積極之證據本身存有瑕疵而不足為
    不利於被告事實之認定，即應為有利於被告之認定，更不必
    有何有利之證據，而此用以證明犯罪事實之證據，猶須於通
    常一般人均不至於有所懷疑，堪予確信其已臻真實者，始得
    據以為有罪之認定，倘其證明尚未達到此一程度，而有合理
    性之懷疑存在，致使無從為有罪之確信時，即應為無罪之判
    決，最高法院82年臺上字第163號判決、76年臺上字第4986
    號、30年上字第816號等判例可資參照。
三、公訴人認被告甲○○涉犯刑法第342條第1項之背信罪嫌，無
    非係以被告丁○○之供述、告訴代理人乙○○、逄紹豐之指
    訴、證人吳方超之證述及被告所立切結書、說明書、帳款明
    細表等件為其論據。訊據被告甲○○則堅詞否認有何背信之
    犯行，辯稱：伊不是共犯，美國運通銀行沒有查是否為伊的
    簽名就跳票，所以伊為了註銷跳票紀錄才與中租公司換回伊
    的票據，伊之票據後來有註銷，有兌現支票，進伊戶頭的錢
    都被宏華公司領走，丁○○有無於前開時間向廠商訂購酒品
    與伊無關，伊亦為酒類銷售人員，彼此間僅有調貨情形等語
    。
四、經查：
（一）、證人吳方超固於94年8月8日偵查中結證稱：伊任職於誠
        品股份有限公司，擔任資深專員，負責葡萄酒、食品的
        業務，與甲○○是很好的同事，於90年4、5月間，丁○○有簽發甲○○的支票，為了要過那張票，丁○○、甲○○、蕭詔今曾問伊是否願意幫忙，因為伊有認識酒商
        ，所以由伊去幫忙詢價，把該批貨換取現金過甲○○的
        票，伊那時將該批酒轉賣給酒商美多克企業，並且將這
        批貨的錢，大部分是交給甲○○，詳細情形伊不清楚等
        語，復於原審95年8月7日審理期日中到庭結證稱：伊在
        90年4月間某日下午上班時，甲○○說其支票跳票，但
        不知道為什麼，所以甲○○去查存票人是誰，才知道是
        中租公司存入，但其並沒有開給中租公司，事後甲○○
        跟伊說，其去問丁○○，才知道該票是被丁○○拿去開
        。後來甲○○有找丁○○、蕭詔今3人一起出來談，蕭
        詔今表示願意幫丁○○的忙，嗣丁○○請伊幫忙把酒轉
        賣，以所換現金幫前開甲○○的票可以過票。那時丁○○會先跟伊說有多少數量的酒，由伊向酒商美多克詢價
        ，詢價後再問丁○○是否同意賣出，伊是按市場價值賣
        ，所以交易價格和市場行情不會差很多，這個過程中，
        除伊與丁○○外，伊僅曾接過蕭詔今詢問伊是否幫丁○○賣酒的電話，均無其他人在場，也沒有跟甲○○討論
        過，所以伊以為丁○○賣的酒是蕭詔今的，完全不知到
        丁○○是在賣中租公司、宏華公司的酒，伊賣酒的錢並
        非全數交給甲○○，因為時間很久，伊沒有辦法記得伊
        拿給甲○○多少錢，好像有1筆70萬元的現金票，伊賣
        酒的所得金額，每1筆支出都是經過丁○○同意的等語
        ，固足認被告甲○○所有如附表編號一所示之空白支票
        1紙為被告丁○○竊取使用，證人吳方超曾將部分替被
        告丁○○銷售酒品的款項交付予被告甲○○，然證人吳
        方超前開證述並未具體就被告甲○○被訴背信之犯行有
        所供述，自不得僅憑上開證人吳方超證述有將部分酒品
        銷售金額交付予甲○○，遽認被告甲○○確有公訴人所
        指之背信犯行。
（二）、又卷附帳款明細表1份固足認被告丁○○有將中租公司
        、宏華公司之酒品買高賣低之情形，但不足以證明被告
        甲○○有何與被告丁○○共犯背信之行為；而被告丁○○、告訴代理人乙○○、逄紹豐於警詢、偵查中所為供
        述及書面陳述對於被告甲○○均無證據能力，不得作被
        告甲○○是否犯罪之證據已如前述，是本院尚難僅憑證
        人吳方超之證述及卷附帳款明細表1份遽認被告甲○○
        有背信犯行。
五、綜上所述，公訴人所舉之證據與所指出之證明方法尚未足使
    本院確信被告甲○○犯罪，此外，復查無其他積極證據足資
    證明被告甲○○有何背信之犯行，依照前開之說明，不能證
    明被告甲○○犯罪，應為被告甲○○無罪之諭知，原審因為
    被告無罪之判決即無不當，檢察官循告訴人之請求上訴，略
    以：被告甲○○辯稱票據遭被告丁○○盜用，故以另行簽發
    票據清償之方式取回遭盜用並退票之票據，惟該辯解顯然有
    違常情，蓋若票據遭盜用，被告甲○○本即可主張其非真正
    簽名人，不須負票據責任，而免負清償義務，而非以另行簽
    發支票之方式換回票據，是以被告甲○○之抗辯並不可採；
    又證人吳方超結證稱：「我記得這批貨的錢，錢我大部分都
    是拿給甲○○。」、「我那時跟甲○○是很好的同事，那時
    丁○○、甲○○、蕭小姐有問我是否願意幫他們」等語（見
    94年8月8日偵訊筆錄），適足證明證人出售酒品之利得乃交
    付被告甲○○，被告甲○○既有經手錢財，且亦詢問證人吳
    方超是否願意提供幫助，是被告甲○○與被告丁○○之行為
    分擔與犯意聯絡甚明，按其對犯罪之參與程度，2人應為共
    同正犯云云，雖非無見，查美國運通銀行台北分行已經將係
    爭被告甲○○之支票予以退票，顯然該行初始即未認定該支
    票係盜開，如被告甲○○前往爭執，或於事無補，且傷害已
    經造成，而自被告林慧萍或其委託人之處取得款項，取回退
    票註銷，不失為一簡捷之方式，檢察官以此苛責被告甲○○
    ，尚非公允。其上訴為無理由，應予駁回。
據上論斷，應依刑事訴訟法第368條，判決如主文。
本案經檢察官洪泰文到庭執行職務。
中　　華　　民　　國　　96　　年　　3 　　月　　30　　日
　　　　　　　　　刑事第七庭審判長法　官　楊貴雄
　　　　　　　　　　　　　　　　  法　官　許錦印
　　　　　　　　　　　　　　　　  法　官　江國華
以上正本證明與原本無異。
丁○○部分如不服本判決，應於收受送達後10日內向本院提出上
訴書狀，其未敘述上訴之理由者並得於提起上訴後10日內向本院
補提理由書（均須按他造當事人之人數附繕本）。
甲○○部分不得上訴。
                                  書記官  陳玉嬋
中　　華　　民　　國　　96　　年　　4 　　月　　3 　　日
附表：
┌─┬──┬──────┬─────┬────┬────┬────┬─────┐
│編│票據│ 發票人     │ 付 款 人 │ 受款人 │ 到期日 │ 發票日 │ 票面金額 │
│號│種類│            │          │        │        │        │（新臺幣）│
├─┼──┼──────┼─────┼────┼────┼────┼─────┤
│１│支票│Kevin林     │美國運通銀│宏華公司│ （無） │ 90.3.31│2,578,489 │
│  │    │（即甲○○）│行臺北分行│        │        │        │          │
├─┼──┼──────┼─────┼────┼────┼────┼─────┤
│２│本票│典醞有限公司│（發票人）│（未載）│ 90.6.10│ 90.5.19│2,572,086 │
└─┴──┴──────┴─────┴────┴────┴────┴─────┘
附錄本案論罪科刑法條全文：
刑法第201條第1項
意圖供行使之用，而偽造、變造公債票、公司股票或其他有價證
券者，處3年以上10年以下有期徒刑，得併科1千元以下罰金。
刑法第339條
意圖為自己或第三人不法之所有，以詐術使人將本人或第三人之
物交付者，處5年以下有期徒刑、拘役或科或併科1千元以下罰金
。
以前項方法得財產上不法之利益或使第三人得之者，亦同。
前2項之未遂犯罰之。
刑法第320條第1項
意圖為自己或第三人不法之所有，而竊取他人之動產者，為竊盜
罪，處5年以下有期徒刑、拘役或5百元以下罰金。
刑法第342條第1項
為他人處理事務，意圖為自己或第三人不法之利益，或損害本人
之利益，而為違背其任務之行為，致生損害於本人之財產或其他
利益者，處5年以下有期徒刑、拘役或科或併科1千元以下罰金。
